【裁判字號】    97,簡上,420
【裁判日期】    970611
【裁判案由】    傷害
【裁判全文】
臺灣高雄地方法院刑事判決             97年度簡上字第420號
    上  訴  人  臺灣高雄地方法院檢察署檢察官
    被      告  甲○○
上列上訴人因被告傷害案件，不服本院高雄簡易庭中華民國97年
4 月3 日96年度簡字第7857號簡易判決（聲請簡易判決處刑案號
：96年度偵字第24814 號），提起上訴，本院管轄之第二審合議
庭依簡式審判程序，判決如下：
    主  文
上訴駁回。
    事實及理由
一、本件被告甲○○所犯為死刑、無期徒刑、最輕本刑為3 年以
    上有期徒刑以外之罪，其於本院審理程序進行中，就被訴事
    實為有罪之陳述，經審判長告知簡式審判程序之旨，並聽取
    當事人之意見後，本院合議庭裁定進行簡式審判程序，合先
    敘明。
二、本案經本院審理結果，認第一審判決之認事、用法及量刑均
    無不當，應予維持，並引用第一審判決書記載之事實、證據
    及理由（如附件）。
三、至檢察官雖據被害人所請提起上訴略以：被告甲○○毆打被
    害人數次，沒有人性，不惜夫妻之情，原審量刑過輕等語。
    惟按法官於有罪判決中，究應如何量處罪刑，自得依據個案
    情節，參諸刑法第57條所定各款犯罪情狀之規定，於該法定
    刑度範圍內，基於合義務性之裁量，量處被告罪刑。而量刑
    之裁量權，乃憲法所保障法官獨立審判之核心，如非有裁量
    逾越或裁量濫用之明顯違法情事，自不得擅加指摘其違法或
    不當，即使上級審對下級審裁量權之審查，亦應同此標準。
    經查，被害人指述被告有多次傷害行為部分，分別經台灣雲
    林地方法院虎尾簡易庭於民國96年10月4 日以96年度虎簡字
    第439 號刑事簡易判決判處被告犯傷害罪2 罪，各處拘役50
    日，減為拘役25日及處拘役30日，應執行拘役45日，並於96
    年11月5 日確定，及經台灣雲林地方法院於97年1 月23日以
    96年度家護字第630 號通常保護令裁定命被告不得對被害人
    實施身體或精神上不法侵害之行為、不得直接或間接對於被
    害人為騷擾之聯絡行為乙節，此有上開96年度虎簡字第439
    號刑事簡易判決、96年度家護字第630 號通常保護令、台灣
    高等法院被告前案紀錄表各1 份在卷可查（見本院卷第7 至
    14、21頁），而被告為本件傷害犯行之時間係於上開96年度
    虎簡字第439 號刑事簡易判決確定、96年度家護字第630 號
    通常保護令裁定以前之96年10月11日，且於上開通常保護令
    裁定後，被告並無再為傷害或騷擾被害人之舉，自難謂被告
    有何漠視上開裁定、判決而有判處重刑予以懲戒之必要，況
    以被害人於96年10月11日所受上唇擦傷0.3 公分及頭暈之傷
    害觀之，本院認原審已斟酌刑法第57條所規定之一切量刑事
    由，且所量處之刑度尚屬適當。另被告與被害人現已離婚，
    雙方未有往來，日後無發生衝突之虞，而被告未曾因故意犯
    罪受有期徒刑以上刑之宣告，有臺灣高等法院被告前案紀錄
    表1 份在卷可佐，其因一時失慮偶罹刑典，犯後知錯，確已
    坦承犯行，態度良好並表示悔意，是本院審酌上情，認原審
    諭知被告緩刑，緩刑期內付保護管束，尚無不當，上訴人上
    訴意旨指摘原判決量刑不當，為無理由，應予駁回。
據上論斷，應依刑事訴訟法第455 條之1 第1 項、第3 項、第36
8 條、第364 條、第373 條、第273 條之1 第1 項，判決如主文
。
本案經檢察官乙○○到庭執行職務。
中    華    民    國    97    年    6     月    11    日
                  刑事第三庭    審判長 法  官  蔡國卿
                                       法  官  蔡書瑜
                                       法  官  何佩陵
上正本證明與原本無誤。
本判決不得上訴。
中    華    民    國    97    年    6     月    11    日
                                       書記官  鍾淑美


司法院資訊處製作；財團法人民間司法改革基金會備份。
